【裁判字號】    98,重上更(三),53
【裁判日期】    981222
【裁判案由】    毒品危害防制條例
【裁判全文】
臺灣高等法院刑事判決            98年度重上更(三)字第53號
上  訴  人
即  被  告  甲○○
選任辯護人  李建賢律師
上列上訴人因毒品危害防制條例案件，不服臺灣板橋地方法院92
年度訴字第826號中華民國93年1月14日第一審判決（起訴案號：
臺灣板橋地方法院檢察署92年度偵字第263、712號），提起上訴
，經判決後，由最高法院第三次發回更審，本院判決如下：
    主  文
原判決撤銷。
甲○○無罪。
    理  由
一、公訴意旨略以：被告甲○○（簡稱被告）基於意圖營利之概
    括犯意，自民國91年7 、8 月間某日起至91年12月20日19時
    30分止，連續6 次販賣第二級毒品安非他命：第一次於91年
    7 、8 月間某日下午，在臺北縣中和市○○路不詳名稱之巷
    口，以一次1 千元之價格，交付第二級毒品安非他命1 包（
    重量不詳）予章幼龍。第二次於91年8 月間某日晚上，在臺
    北縣永和市○○路智光商職正門右側一家不詳名稱之電動玩
    具店內檯子前，以一次1 千元之價格，交付第二級毒品安非
    他命1 包予章幼龍。第三次於91年9 、10月間某日晚上，在
    臺北縣中和市○○路與景平路口之皇城汽車賓館前，以一次
    1 千元之價格，交付第二級毒品安非他命1 包予章幼龍。第
    四次於91年間，向張淑貞佯稱借錢，再以交付安非他命抵償
    之方式，於不詳日期之下午，在臺北縣永和市○○路智光商
    職正門右側一家不詳名稱之電動玩具店內檯子前，交付第二
    級毒品安非他命1 包予張淑貞。第五次於91年間，不詳日期
    之晚上7 、8 時許，在臺北縣永和市○○路智光商職正門右
    側一家不詳名稱之電動玩具店，交付第二級毒品安非他命1
    包予張淑貞。第六次於91年12月20日晚上6 時許，在臺北縣
    永和市○○路一家不詳名稱之電動玩具店，交付第二級毒品
    安非他命1 包予楊永慶。嗣於91年12月12日零時及同月20日
    19時30分許，在臺北縣中和市○○路○段39號1203室、臺北
    縣永和市○○路103 號，為警查獲，並扣得被告持有第一級
    毒品海洛因2 包、楊永慶（另案偵辦中）持有第一級毒品海
    洛因1 包、（共淨重2.6 公克）、第二級毒品安非他命2 包
    （共淨重1.5 公克），因認被告涉犯毒品危害防制條例第4
    條第2 項販賣第二級毒品罪嫌。
二、按犯罪事實應依證據認定之，無證據不得認定其犯罪事實，
    刑事訴訟法第154 條第2 項定有明文。又事實之認定，應憑
    證據，如未能發現相當證據，或證據不足以證明，自不能以
    推測或擬制之方法，以為裁判基礎，最高法院著有40年台上
    字第86號判例可資參照。又刑事訴訟法第161 條已於91 年2
    月8 日修正公布，其第一項規定：檢察官就被告犯罪事實，
    應負舉證責任，並指出證明之方法。因此，檢察官對於起訴
    之犯罪事實，應負提出證據及說服之實質舉證責任。倘其所
    提出之證據，不足為被告有罪之積極證明，或其指出證明之
    方法，無從說服法院以形成被告有罪之心證，基於無罪推定
    之原則，自應為被告無罪判決之諭知。所謂認定犯罪事實之
    證據，係指足以認定被告確有犯罪行為之積極證據而言，如
    未發現相當證據，或證據不足以證明，自不能以推測或擬制
    之方法，以為裁判基礎。且刑事訴訟上證明之資料，無論其
    為直接證據或間接證據，均須達於通常一般人均不致於有所
    懷疑，而得確信其為真實之程度，始得據為有罪之認定，若
    其關於被告是否犯罪之證明未能達此程度，而有合理性懷疑
    之存在，致使無從形成有罪之確信，根據「罪證有疑，利於
    被告」之證據法則，即不得遽為不利被告之認定，其以情況
    證據（即間接證據）斷罪時，尤須基於該證據在直接關係上
    所可證明之他項情況事實，本乎推理作用足以確證被告有罪
    ，方為合法，不得徒憑主觀上之推想，將一般經驗上有利被
    告之其他合理情況逕予排除，此觀諸最高法院76年台上字第
    4986號、32年度上字67號判例意旨甚明。
三、公訴人指上訴人即被告涉犯販賣第二級毒品罪行，無非係以
    證人A1、章幼龍、張淑貞、楊永慶、葉敏龍之證詞；扣案之
    第一級毒品海洛因3 包（共淨重2.6 公克）、第二級毒品安
    非他命2 包（共淨重1.5 公克）及照片3 幀為其論據。訊之
    被告堅決否認有何販賣第二級毒品安非他命予章幼龍、楊永
    慶、張淑貞等人之犯行。
四、經查：
  (一)關於被告涉嫌販賣第二級毒品予章幼龍部分：
    本件檢察官起訴指被告販賣第二級毒品安非他命予章幼龍，
    無非是以證人章幼龍於警詢及檢察事務官訊問時之陳述為論
    據。然查：
    1.證人章幼龍固於92年1 月24日檢察事務官訊問時證稱伊有
      於前揭時地向被告購買第二級毒品安非他命3 次（見偵字
      第263 號卷第52頁反面至第53頁反面）。惟查，章幼龍於
      91 年12 月21日由警移送檢察官初訊時，即否認有向被告
      購買毒品之事實（見偵字第712 號卷第48頁反面至第49頁
      ），嗣於92年1 月24日檢察事務官訊問時，始改稱有向被
      告購買第二級毒品安非他命等語，惟證人章幼龍於原審審
      理時，到庭證稱：「在偵查是檢察事務官要我這樣講，不
      然不讓我過年，說要收押我」等語在卷（見原審卷第209
      頁）。經本院前審對於章幼龍於92年1 月24日檢察事務官
      訊問時之錄音光碟，於97年5 月2 日行第1 次勘驗，同年
      6 月5 日通知被告即辯護人表示意見，同年8 月7 日辯護
      人對本院前審上開勘驗結果有意見，另於97年8 月18日再
      行勘驗，其勘驗結果顯示：章幼龍應訊之初確曾否認有向
      被告購買毒品安非他命，而於章幼龍稱：「我沒有跟他（
      指被告）拿過，我沒有用那個東西，我拿那個要幹什麼，
      我們沒有毒品往來過，因為我沒有在碰，他給我那東西幹
      什麼」等語之後，檢察事務官即告以：「我看你在裡面過
      年算了」，此後章幼龍始為有向被告購買安非他命3 次之
      證述等情，有本院前審上開勘驗之筆錄在卷足憑（見本院
      上更二卷第116 頁起至第137 頁、第124 頁、第158 頁反
      面）。是證人章幼龍於原審時之前揭證詞及被告所辯章幼
      龍是因檢察事務官表示要收押，始供述被告有販賣毒品，
      被告辯稱章幼龍之供述係受到檢察事務官脅迫等語，應非
      無據。證人即被告以外之人章幼龍於檢察事務官詢問時所
      為陳述，既非出於任意性，即無具有較可信之特別情況，
      依刑事訴訟法第159 條之2 之規定，當無證據能力，不得
      採為不利被告認定之證據。
    2.至證人章幼龍固於原審審理隔離被告後證稱：「（《提示
      92年偵字第712號第14頁、61頁（即章幼龍警詢及檢察事
      務官訊問筆錄）》有何意見？）我該講的都在警、偵訊時
      都講了。」、「（你的意思是說你在檢察事務官所講的被
      告甲○○販賣你安非他命的時間跟地點三次都是事實？）
      是的。」、「（你跟被告拿安非他命是他主動聯絡你還是
      你聯絡他？）都是我聯絡他，有時候是他剛好打過來我順
      便問他有沒有。」、「（你跟被告拿安非他命的錢如何算
      ？）1 包1 千元。」、「（你三次跟他拿安非他命都是1
      小包？1 包都是1 千元？）是的。」、「（在檢察事務官
      問你被告賣你安非他命的時間、地點、金額是否正確？）
      是的，我該說的都說了。」、「（到底有沒有付錢給被告
      拿到毒品？）有的。」等語（見原審卷第212 頁至第215
      頁、第218 頁）。然依章幼龍於警詢時對其施用毒品安非
      他命供稱：「（第一次吸食為何時？最後一次吸食為何時
      ？何地？）第一次吸食在91年10月下旬在住家吸食。最後
      一次是在91年12月20日16時在住家吸食」等語（見偵字第
      712 號卷第14頁）。其既於91年10月下旬才第一次施用毒
      品安非他命，自無於91年7 、8 月或91年8 月即向被告購
      賣安非他命之理。是其前開於原審審理時所述有於91年7
      、8 月、91年8 月向被告購買安非他命等情，顯與其於警
      詢所供第1 次施用安非他命之時間不符，所供於上開時間
      向被告購買安非他命一節，即與其於警詢之供述前後矛盾
      ，而無從遽信。
    3.又證人章幼龍雖於警詢時證稱：「我吸食的安非他命是向
      綽號『阿弟』甲○○購得。我於民國91年10月下旬在中和
      市○○路與景平路口的『皇城』汽車賓館前， 以新臺幣1
      千元之代價，購得安非他命1 小包重量不詳。」等語（見
      偵字第712 號卷第14頁），核與其於原審審理時證述第3
      次向被告購買安非他命之時地相符。然被告始終否認有販
      賣第二級毒品予章幼龍，且證人章幼龍於警詢同日由警移
      送檢察官初訊時即已否認被告有販賣第二級毒品，已如前
      述。並於原審審理未隔離被告時證稱：「（你施用的安非
      他命何來？）跟朋友買的。」、「（跟那個朋友買的？）
      不一定，有向阿豪。」、「（有無跟被告甲○○拿過安非
      他命？）警詢筆錄是警察要我這樣講，在偵查是檢察事務
      官要我這樣講，不然不讓我過年，說要收押我。」、「（
      你究竟有無跟被告甲○○拿過安非他命？）沒有。不要錢
      的也沒有。」、「（你剛剛說在檢察事務官所言是真的？
      ）我只是說該說的說了。」、「（《提示92年偵字第712
      號第61頁（即章幼龍於檢察事務官訊問之筆錄）該筆錄是
      事實嗎？）不是。」、「（事實是什麼？）我該講的都講
      了，時間那麼久了，我不記得了。那時我有毒癮，記憶力
      不好不記得發生什麼事。」、「（你在偵查中提到第三次
      被告交付你安非他命的過程記不記得？）不記得。」等語
      （見原審卷第209 頁至第211 頁、第216 頁至第217 頁）
      。嗣再於本院更(一)審時證稱：伊並未向被告購買安非他命
      等語在卷（見本院上更(一)第115 號卷第109 頁）。是證人
      章幼龍前開警詢、原審審理時（隔離被告）所述核與其後
      於偵查、原審（未隔離被告）及本院前審審理時所述矛盾
      不一，難以憑信。況犯本件行為時毒品危害防制條例第4
      條第1 項至第3 項、第5 條第1 項至第3 項、第6 條第1
      項至第3 項、第7 條第1 項至第3 項、第8 條第1 項至第
      3 項、第10條或第11條第1 項、第2 項之罪，供出毒品來
      源，因而破獲者，得減輕其刑，該條例第17條定有明文，
      因而為擔保犯上述之罪之共同被告或共犯不利於其他被告
      之陳述（即毒品來自其他被告之供述）之真實性，尤應有
      足以令人確信其陳述為真實之補強證據，始能據以為論罪
      之依據。本件證人章幼龍既係施用第二級毒品安非他命之
      人，是其關於毒品來源之供述，自必有足以令人確信其陳
      述為真實之補強證據，始能據以為被告論罪之依據。惟查
      卷內並無任何其他證據足資證明被告確有販賣第二級毒品
      安非他命予章幼龍，而章幼龍於本案中之證詞反覆游移不
      定，自難單憑證人章幼龍前開警詢、原審審理（隔離被告
      ）時所述，遽採為被告犯罪之依據。
    4.被告之自白，不得作為有罪判決之唯一依據，仍應調查其
      他必要之證據以查其是否與事實相符，刑事訴訟法第156
      條第2 項定有明文。被告雖於警詢時曾供稱：「（九十一
      年十月下旬在台北縣中和市○○路與景平路口，以一千元
      買賣安非他命）是他（指章幼龍）拿錢來跟我一起去買的
      。」等語（見偵字第712 號卷第6 頁反面），惟此項供述
      並未承認其曾販賣安非他命予章幼龍，本不得作為認定被
      告販賣安非他命之證據，且其所供，核與證人章幼龍前揭
      供稱：於民國91年10月下旬在中和市○○路與景平路口的
      『皇城』汽車賓館前，以新臺幣1 千元之代價，購得安非
      他命1 小包重量不詳等情，一為共同去購買安非他命，一
      為章幼龍向被告購買安非他命，兩者情節不同，徵諸證人
      章幼龍所指向被告購買安非他命之供述反覆游移不定，不
      足以採為認定被告販賣安非他命之證據，自亦不足以被告
      曾經有上開供述，遽認被告販賣安非他命予章幼龍。
  (二)關於被告涉嫌販賣第二級毒品予楊永慶部分：
    1.被告係與楊永慶、葉敏龍、章幼龍等人於91年12月20日在
      臺北縣永和市○○路103 號前由章幼龍所駕駛之自小客車
      上，一同為警查獲，並扣得證人楊永慶所持有之安非他命
      1 包、海洛因1 包及被告所持有之海洛因2 包等情，經被
      告及證人楊永慶、葉敏龍、章幼龍於警詢時供述在卷（見
      偵字第712 號卷第4 頁反面、第8 頁反面、第13頁、第19
      頁）。而楊永慶前開為警查獲之安非他命、海洛因各1 包
      之來源，固經其於警詢時證稱：「這次就是在今天警方查
      獲前1 個小時，他（指被告）打行動電話給我叫我去永和
      市○○路103 號『永和遊樂場』去找他，他問我要不要買
      安非他命，我跟他說我沒錢，他說沒關係改天再拿錢給他
      ，然後就拿1 包裝有安非他命及海洛因的塑膠袋給我。」
      等語（見偵字第712 號卷第9 頁反面）。惟其嗣後於檢察
      官訊問、原審及本院更(一)審審理時均翻異前詞，改稱並未
      向被告購買毒品安非他命（見偵字第712 號卷第49頁、原
      審卷第37頁反面、本院上更(一)115 號卷第107 頁至第108
      頁反面）；且於檢察事務官訊問時改稱：被查獲的安非他
      命是被告寄放在伊身上的等語在卷（見偵字第712 號卷第
      89 頁 反面）。其前後所述不同，已非無疑。再參以證人
      葉敏龍於原審審理時證稱：「（有無看過被告賣安非他命
      給別人？）沒有。」（見原審卷第69頁）；及證人章幼龍
      於原審審理時證稱：「（你有無看過別人跟被告拿過安非
      他命？）沒有。」等語在卷（見原審卷第213 頁），苟被
      告於為警查獲當日有販賣第二級毒品安非他命予楊永慶，
      則同在一車之葉敏龍、章幼龍要無均未看見之理。益徵證
      人楊永慶前開警詢所述，不足採信。是本件並無其他補強
      證據可資證明證人楊永慶前揭警詢屬實，自不能以之遽為
      不利於被告之認定。
    2.被告於警詢時雖曾供稱：「我們（指被告與楊永慶）一人
      出一千元，向綽號『胖麗』之女子購買（安非他命）。」
      等語（見偵字第712 號卷第6 頁），雖可證明被告與楊永
      慶間似有安非他命之往來，惟按諸被告之上開供述，並未
      自白有何販賣或轉讓安非他命情事。而證人楊永慶之供詞
      反覆，已不足盡信，如前所述，於本件並無其他積極證據
      之情形下，更無法作為被告上開警詢供述之補強證據。是
      被告上開於警詢時之供述，亦不足為認定被告販賣安非他
      命予楊永慶之證據。
  (三)關於被告涉嫌販賣第二級毒品予張淑貞部分：
    1.檢察官起訴本件被告販賣第二級毒品安非他命予張淑貞，
      僅泛指91年間不詳日期之下午，並未確切指明犯罪日期，
      認定被告犯罪已嫌不足。又證人張淑貞固於檢察事務官訊
      問時指認有向被告購買毒品安非他命2 次，惟依其於檢察
      事務官訊問時所述：「（甲○○有無販賣毒品給你？）有
      的。甲○○在他住的瑤宮賓館（中和市○○路○段）、新
      萬年賓館賣安非他命給我2 次，時間有一次在下午，我那
      時在家，他打電話給我，約在智光商職附近電動店外面交
      給我安非他命，另外有一次是在晚上，時間我不記得，垃
      圾車來的時候，7 、8 點鐘，我打電話跟他要錢，他回我
      說：我人在永和，我去永和智光商職附近的電動店，他先
      還我5 百元，另外給我一包安非他命。」、「（有無向你
      收錢？）他向我借錢，再用安非他命向我抵債，他向我借
      二次，每次2 千元。」、「（有無還清？）一次還我5 百
      ，另一次還我1 千元，而他只給我一點點安非他命而已，
      沒還清。」等語（見偵字第263 號卷第83頁反面至第84頁
      ），尚無從究明被告係何時販賣安非他命予張淑貞？又係
      以多少安非他命抵償多少債務？是否2 次均是以安非他命
      抵債方式販賣？自難僅憑其前開所述遽認被告犯罪。況證
      人張淑貞在上開陳述前接受檢察官訊問時即已供稱並未向
      被告購買安非他命等語（見偵字第263 號卷第41頁反面）
      ，嗣於原審審理中亦證稱：伊所施用之安非他命均是向綽
      號「小曼」之女子所購買，並未向被告買過安非他命，被
      告雖有向伊借錢，但未以安非他命抵債等語在卷（見原審
      卷第68頁、第224 頁至第230 頁），顯見證人張淑貞前後
      所述不符。再參以卷內亦無任何相關證據資料扣案可資佐
      證被告所販賣者確係「第二級毒品安非他命」。是證人張
      淑貞所述既前後不符，其於檢察事務官訊問時所述復有上
      開不明確之瑕疵，於無其他補強證據之情形下，自難僅憑
      證人張淑貞於檢察事務官訊問時之陳述，逕對被告為不利
      之認定。
    2.證人章幼龍於檢察事務官詢問時雖曾供稱：「（問：你有
      無看過張淑貞和甲○○交易毒品？）我沒有看過。但有親
      耳聽到甲○○在我的車上，甲○○的電話響『喂，淑貞，
      要多少』，『我會去福和路電動店（直接講福和店），如
      妳要，就到那邊』，我載到福和店，甲○○下車，我沒看
      到張淑貞，我就把車開走了。」等語，有其檢察事務官詢
      問筆錄在卷可按（見偵字第712 號卷第62頁反面），嗣經
      本院前審勘驗檢察事務官詢問章幼龍之錄音帶結果，證人
      章幼龍之供述曾受到脅迫，已如前述，所供已不足盡信，
      本院前審雖未再行傳喚證人章幼龍進行交互詰問，惟本院
      前審重行檢視上開筆錄之錄音帶內容，證人章幼龍係供稱
      ：「（有無親眼看過張淑貞向甲○○交易過毒品？）我沒
      有親眼看過。」、「（有無親耳聽過？）有，甲○○自己
      說的，我開車甲○○剛好搭我車時，剛好有聽甲○○講電
      話時自己說過，不記得那一天，當時甲○○在車上，剛好
      他的電話響了，他接起電話，聽到他說『淑貞』（是否即
      這個張淑貞我不知道）買多少？他說他待會要去福和店，
      若她要，要淑貞待會到福和店找他，我開車到福和店，甲
      ○○下車就走了，我就開車離開，我開車到時沒有看到張
      淑貞，因為有店門是關著的。」等語，有本院前審勘驗筆
      錄在卷可按（見本院更二審卷第133 頁）。觀諸證人章幼
      龍之上開證詞，證人章幼龍所聽到之「淑貞」是否即為張
      淑貞，既未親眼目睹，自無從判定「淑貞」即為張淑貞。
      衡諸證人張淑貞前開不利於被告之矛盾供述中，並未證明
      被告於何時、以如何之方式進行安非他命之買賣，自無從
      與證人章幼龍之上開證言互為補強證據而遽為不利被告之
      認定。另證人楊永慶固亦於檢察事務官訊問時證稱：「（
      甲○○有無販賣毒品？）有。甲○○有在販賣毒品。我只
      看到1 次，在華中橋頭靠近中和市給1 個女生1 千元，是
      安非他命。」等語（見偵字第712 號卷第89頁反面至第90
      頁），惟其供述，不僅無從確認該「1 個女生」即係張淑
      貞，且販賣時間、方法、數量亦付之闕如，亦不足據為不
      利被告認定之依據。準此，證人章幼龍、楊永慶兩人前開
      所述，均無從使本院產生被告有於檢察官所指時地販賣安
      非他命予張淑貞之確信。
  (四)又證人A1固於警詢中檢舉被告販賣安非他命犯行，惟依其於
    警詢中所述：「（你於何時？何地？看到你朋友綽號『阿弟
    』販賣毒品？現場尚有何人？）我於91年12月12日，地點為
    臺北縣中和市○○路○ 段39號瑤宮商務旅店內，現場尚有綽
    號『裘裘』之女子及綽號『阿安』之男子瘦高理平頭。」、
    「我知道綽號『阿弟』有在吸食第一級毒品海洛因及第二級
    毒品安非他命，我知道綽號『糖糖』所吸食之毒品均是向綽
    號『阿弟』所購買。」、「我今《12》日上午有與他聯絡，
    正好看到綽號『阿弟』在販賣第一級毒品海洛因給別人。」
    、「向綽號『阿弟』購買之人我第一次見到，所以我不認識
    ，我知道對方向他購買海洛因新臺幣伍仟元。」等語（見偵
    字第263 號卷第4 頁至第6 頁），是其僅係見到被告販賣第
    一級毒品海洛因，並非第二級毒品安非他命，所提綽號『糖
    糖』所吸食之毒品究為第一級毒品或第二級毒品，亦語焉未
    詳，更未提及被告有於起訴書所載之時、地販賣第二級毒品
    安非他命予章幼龍或楊永慶或張淑貞。是證人A1前揭警詢之
    證詞，尚難憑為不利於本件被告之認定。另證人葉敏龍於警
    詢、檢察事務官訊問及原審審理時均已證述其並未向被告購
    買毒品（見偵字第712 號卷第20頁、第103 頁反面至第104
    頁、原審卷第69頁），其雖於檢察事務官訊問時證稱：「（
    甲○○有無販賣毒品？）有聽章幼龍在91年11月下旬下午，
    在我家聊天的時候說：阿弟有在賣毒品。」等語在卷（見偵
    字第712 號卷第104 頁反面），惟其陳述有關販賣之時間、
    地點、價格、數量，均不明確，自難憑為被告有於起訴書所
    載時地販賣第二級毒品安非他命之證明。況其陳述僅係聽聞
    自章幼龍，並非親自見聞，此觀諸其嗣後於原審審理時證稱
    ：「（有無看過被告賣安非他命給別人？）沒有。」等語自
    明（見原審卷第69頁），尚難遽以證人葉敏龍之證詞即認被
    告有起訴書所載販賣第二級毒品犯行。
五、綜上所述，檢察官所舉證人A1、章幼龍、張淑貞、楊永慶、
    葉敏龍之證詞，均具有上開所述之瑕疵，未能達通常一般之
    人均不致有所懷疑而得確信其為真實之程度，而有合理懷疑
    之存在；且卷附照片3 幀僅可證明被告確有遭警查獲本件扣
    案物品，並無從證明被告有何販賣安非他命犯行。而扣案之
    第一級毒品海洛因，與本件檢察官指訴被告販賣毒品安非他
    命犯行欠缺直接之關聯性；另扣案之第二級毒品安非他命數
    量非多，復無其他資為販賣毒品之工具可資佐證，均無法遽
    以認定被告之販賣第二級毒品行為。此外，本院復查無其他
    積極證據足證被告犯罪，揆諸前開說明，自應為被告無罪之
    判決。原審對被告予以論罪科刑，容有未當。被告上訴意旨
    否認犯罪，指摘原判決不當，為有理由，應由本院將原判決
    撤銷，並諭知無罪之判決。
據上論斷，應依刑事訴訟法第369條第1項前段、第364條、第301
條第1項，判決如主文。
本案經檢察官呂文忠到庭執行職務。
中    華    民    國    98    年    12    月    22    日
                  刑事第十九庭  審判長法  官 鄧振球
                                      法  官 潘翠雪
                                      法  官 彭政章
以上正本證明與原本無異。
如不服本判決，應於收受送達後10日內向本院提出上訴書狀，其
未敘述上訴之理由者並得於提起上訴後10日內向本院補提理由書
（均須按他造當事人之人數附繕本）「切勿逕送上級法院」。
                                      書記官  陳嘉文
中    華    民    國    98    年    12    月    28    日


司法院資訊處製作；財團法人民間司法改革基金會備份。
